臺灣高等法院臺南分院刑事判決　　　　　　　九十二年度上訴字第一一五一號　Ｃ
　　　上　訴　人　臺灣台南地方法院檢察署檢察官
　　　被　　　告　辛　○　○.
　　　選任辯護人　吳　信　賢　律師
　　　被　　　告　丙　○　○
　　　右二人共同
　　　選任辯護人　涂　禎　和
　　　被　　　告　乙　○　○
　　　右二人共同
　　　選任辯護人　林　春　發
　　　被　　　告　戊　○　○
　　　選任辯護人　沈　志　純
右上訴人因被告偽造文書等案件，不服臺灣臺南地方法院九十一年度重訴字第一五號
中華民國九十二年九月三日第一審判決（起訴案號：臺灣臺南地方法院檢察署九十年
度營偵字第二０七六號），提起上訴，本院判決如左：
      主      文
上訴駁回。
      理      由
一、公訴意旨略以：被告謝景為於民國（下同）八十二、三年間係擔任臺灣土地銀行
    白河辦事處（下稱土銀白河辦事處，現已改制為白河分行）主任，負責綜理該辦
    事處全般業務；丙○○時任放款副主任、庚○○時任放款襄理、乙○○時任徵信
    經辦、林金本（另不起訴處分）時任放款經辦、丁○○時任放款擔保品會勘人員
    ，受土地銀行之委託，處理土地銀行白河辦事處金融業務。戊○○為伍陽建設股
    份有限公司（下稱「伍陽公司」）、優特普企業有限公司（下稱「優特普公司」
    ）、南巨城建設股份有限公司（下稱「南巨城公司」）等負責人。緣於八十三年
    間，戊○○為籌措短期週轉金，發行由中興票券公司簽證之商業本票，乃提供其
    妻涂淑蕙所有坐落於臺南縣仁德鄉○○路三七三巷二弄二十六號房地，及李瑞謀
    （另不起訴處分）所有坐落於臺南縣永康市○○○段第二一三—一地號（重測後
    為頂西段第三四０地號，面積一、四九四平方公尺）農地（地目旱）乙筆，分別
    以伍陽公司及優特普公司名義，於八十三年九月送件，向土銀白河辦事處申請委
    任保證發行商業本票各新臺幣（以下同）五千萬元，經土銀白河辦事處審核後，
    於八十三年十月四日核准保證，保證期限六個月，並於八十四年四月六日保證期
    限屆滿時，再申請轉期獲准。另戊○○又於八十三年十一月一日再以前述李瑞謀
    所有該筆農地加強擔保，以南巨城公司名義，向土銀白河辦事處申請中期放款三
    千三百五十萬元，並於八十四年三月十六日獲准撥貸。合計其授信放款總額為一
    億三千三百五十萬元。謝景為意圖為戊○○不法之利益並基於概括之犯意，謝景
    為乃授意丙○○、庚○○、乙○○、丁○○為不實之徵信，且依甲○○○八十三
    年三月卅一日函頒實施「各級主管授信授權額度表」甲種辦事處主任對於公司行
    號之不動產擔保授信及不動產加強擔保授信之授權額度為五千萬元，第十一點『
    甲種辦事處授信案件其金額超過主任權限者，應送由管轄單位轉陳總行核定』等
    規定，及「執行授信授權額度注意事項」第八點『每一借款戶之各種授信應合併
    計算……如合併各項授信總額逾不動產擔保授信授權額度時，則亦應逐項報核。
    又同一擔保之各項授信及同一擔保品提供予他人借款者應合併視同一戶』，並應
    依甲○○○八十二年九月八日函頒修訂「臺灣土地銀行授信擔保品調查估價要點
    」（下稱「調查估價要點」）規定，覈實辦理授信案件擔保品之調查估價。詎戊○○所有之伍陽公司等三家公司授信案件，其擔保品同一，授信總額歸戶後更達
    一億三千三百五十萬元，顯已逾辦事處主任『五千萬元』之授信授權額度，謝景
    為竟違反上開規定，未送由管轄單位轉陳總行核定，而任戊○○以分散貸款額度
    之方式申貸，並准予核貸。而丙○○、庚○○、乙○○、丁○○等分別係該三授
    信案件之業務主管及承辦人，為配合謝景為核准該等授信案件，以使戊○○能順
    利獲貸，竟共同基於為戊○○不法利益之概括犯意聯絡，明知涂淑蕙前述提供擔
    保之房地已於八十年九月向土銀東臺南分行設定抵押貸得七百五十萬元，由乙○○於「授信審查紀錄表」登載該擔保物為坐落『市中心』、『出入便』、『利用
    高』、『內裝豪華適宜』等，故意高估鑑價金額為一千五百三十四萬一千元，較
    土銀東臺南分行之鑑價高估達六百七十七萬四千元。另李瑞謀前述供擔保之農地
    ，則早已由南巨城公司於八十一年四月向土銀東臺南分行申請長期農業擔保放款
    及中期建築業週轉金放款，當時其總查估價格為五千一百九十九萬一千元（於扣
    除土地增值稅後，每平方公尺鑑估三萬四千八百元），計獲核貸三千萬元及二千
    一百萬元。八十三年乙○○及丁○○辦理前述三授信案件之擔保品查估作業，明
    知李瑞謀之農地前已設定抵押獲貸五千一百萬元情事，詎乙○○、丁○○故意違
    反「調查估價要點」第十一條第七款「……（一）農業用地應經營業單位就轄區
    內農地利用價值、地價行情，每年實地調查一次，並參酌同業估價情形，作成該
    地區農地估價調整表，並報總行核備後依據辦理。……」規定及未依總行核備之
    「農地估價調整表」作為鑑估標準，假藉使用性質及利用價值截然不同之其他建
    地為查估參考價格，而曲予認定李瑞謀供擔保之農地『市價每坪三十二萬元』，
    且僅以該土地上種植龍眼樹，即逕予認定該農地係作為農業使用，又未扣除土地
    增值稅查估，致其鑑估單價竟高達每平方公尺九萬六千八百元，總查估價格高達
    一億四千四百六十一萬九千元。乙○○將該等不實之估價資料，連續登載於職務
    上所掌之「土地查估市價紀錄表」、「授信審查紀錄表」、「不動產擔保放款調
    查報告」等公文書內，足生損害於土地銀行對於放款擔保品徵信之正確性，另並
    將該不實資料提供相關放款人員庚○○、丙○○及林金本審查，俾便有核定權之
    主任謝景為得以超額放貸。嗣於八十四年十月四日，伍陽公司及優特普公司之授
    信案及八十四年十二月十六日南巨城公司之授信案授信期限屆滿時，均相繼發生
    逾期還款情事。土銀白河辦事處雖聲請強制執行，亦僅獲得債權憑證。土銀白河
    辦事處因伍陽公司授信案損失四千三百一十五萬一千二百四十四元、優特普公司
    授信案損失四千二百七十八萬一千六百二十二元、南巨城公司授信案損失三千五
    百四十五萬六千零三十二元，總計土地銀行損失一億二千一百三十八萬八千八百
    九十八元。因認被告謝景為、丙○○、庚○○、乙○○、丁○○與戊○○等涉有
    刑法第三百四十二條第一項之背信罪，被告乙○○另涉有刑法第二百十三條之公
    務員登載不實罪云云。
二、按犯罪事實，應依證據認定之，無證據不得認定犯罪事實；又不能證明被告犯罪
    者，應諭知無罪之判決，刑事訴訟法第一百五十四條第二項、第三百零一條第一
    項分別定有明文。次按事實之認定，應憑證據，如未能發現相當證據，或證據不
    足以證明，自不能以推測或擬制之方法，為裁判基礎；認定不利於被告之事實，
    須依積極證據，苟積極證據不足為不利於被告之事實認定時，即應為有利於被告
    之認定，更不必有何有利之證據；又認定犯罪事實所憑之證據，雖不以直接證據
    為限，間接證據亦包括在內；然而無論直接或間接證據，其為訴訟上之證明，須
    於通常一般之人均不致有所懷疑，而得確信其為真實之程度者，始得據為有罪之
    認定。最高法院四十年臺上字第八六號、三十年上字第八一六號、七十六年台上
    字第四九八六號分別著有判例可資參照。
三、本件公訴人認被告等涉有右揭背信與偽造文書犯行，無非係以：本件放款程序係
    徵信人員即被告乙○○、丁○○先做徵信查訪後製作徵信紀錄，後召開授信審議
    小組由被告丙○○、庚○○、乙○○、丁○○等人組成作成審議小組報告，報告
    送到被告庚○○作書面審核，再送到被告丙○○處審核，再送給被告謝景為批示
    核准後送到林金本處辦理放款，此業據被告謝景為、庚○○、丙○○、乙○○、
    丁○○供述在卷。而案外人涂淑蕙前於八十年九月間提供其所有坐落台南縣仁德
    鄉○○路三七三巷二弄二十六號之房地為擔保品，設定第一順位抵押權予土地銀
    行東台南分行，貸得長期購置房屋擔保放款七百五十萬元，該授信案件之徵信人
    員實地鑑估擔保品之價值為八百五十六萬七千元，此有土銀永康分行之鑑估資料
    乙份附卷可憑，被告乙○○、丁○○三年後之查估價格竟高出六百七十七萬四千
    元。被告乙○○、丁○○又故意未依據前述「調查估價要點」第十一條第七款及
    總行核備之八十四年度農地估價調整表作為鑑估標準，以致對李瑞謀所有農地估
    價單價竟高達每平方公尺九萬六千八百元，總查估價格竟高達一億四千四百六十
    一萬九千元，與八十年十月間土地銀行東台南分行鑑估價格相比較，竟高出九千
    多萬元，且經訪談證人即該農地鄰地所有人即蔡雨志及吳玫瑰均證稱彼等土地「
    並無對外之聯絡道路」、「從來沒有過三十至三十五萬元市價之情形」、「是袋
    地」、「大雨來時附近土地會被水淹沒」、「不太可能有每坪三十至三十五萬元
    之市價」等語。是縱當時房地產景氣上揚，衡之市場交易常情，亦不可能於三年
    內飆漲六百多萬元（涂淑蕙所有上開房地）及九千多萬元（李瑞謀所有上開農地
    ）之鉅，足認有明顯高估供擔保之上開房地及農地。伍陽公司及優特普公司之授
    信案件於八十年十月四日屆期，南巨成公司授信案件於八十四年十二月十六日後
    ，均發生逾期還款情事，白河辦事處多次催款無效後，遂向法院聲請強制執行擔
    保品，其中案外人涂淑蕙所有之上開擔保房地歷經四次拍買後始以四百七十六萬
    三千元拍定。而同案被告李瑞謀所有之上開農地歷經六次拍賣均未拍定，且因自
    耕能力取得困難，故自八十七年十月二十日起公告六個月內卻仍無願買者。依上
    述拍賣結果，上開供擔保之房地及農地並無徵信所估之價值，益徵徵信不實在。
    堪認被告乙○○、丙○○濫用裁量權，故意高估該擔保房地及農地價值。而上開
    供擔保之房地及農地於貸款時均已設定抵押權，被告謝景為、丙○○、庚○○、
    乙○○、丁○○均從事金融業務多年，理應知悉被告戊○○所提供之上開房地及
    農地已無價值及並無查估所估之價值，竟故意高估上開擔保品且放水通過徵信並
    予以核准，顯然違背渠等監督職責。此外並有臺灣土地銀行「授信授權額度表」
    、「執行授信授權額度注意事項」、「授信擔保品調查估價要點」、「農地估價
    調整表」等相關授信規定各乙份及伍陽公司、優特普公司、南巨城建設等三授信
    案件之土地查估市價紀錄表、授信審查紀錄表、不動產擔保放款調查報告等審查
    核貸資料、臺灣土地銀行轉銷呆帳考核表及相關處理資料乙份及臺南企銀北臺南
    分行、亞太商銀永康分行等鑑估資料乙份附卷可稽等為主要論據。
四、惟訊據被告謝景為、丙○○、庚○○、乙○○、丁○○等固均坦承有承辦前揭本
    票保證與貸款業務等情，但均堅決否認涉有背信或偽造文書等犯行，被告謝景為
    辯稱：「我們都是依照規定查估審核辦理放貸，貸放後稽核小組也有追蹤，檢察
    官上訴意旨的規定，因我剛接任不久。我當時是不知道的。沒有高估土地，當時
    他們估價，農地是要扣除增值稅的，後來總行來文說不用扣增值稅，這中間就相
    差七、八千萬的，那時候這個房地就有一千多萬元，但他們沒有借那麼多，檢察
    官起訴我授意屬下圖利，我與戊○○非親非故，也只是業務往來，我沒有圖利他
    的必要，總行限定五千萬元為經理放款上限，另設有放款審議小組，有這兩個機
    制，我也沒有權干預，我不可能背信，我不知道同一押品要合併歸戶呈報總行，
    我們從襄理經理經辦都不知道，當時白河辦事處剛成立不久，作業生疏，才會犯
    這樣的錯誤，造成土地銀行損失一億兩千多萬，我們也很慚愧，我們辦理這三件
    案件，總行也有給我們記功嘉獎過，我是到總行處分下來才知道這件事。」等語
    。被告丙○○辯稱：「我們都是依照規定查估審核辦理放貸，並無違背職責高估
    貸款標的，我當時是副主任，依規定召開會議，一切過程都按土地銀行規定辦理
    ，估價過程有參考永康分行農地土地查估表及柴頭港溪整治計畫及三十米的計畫
    道路辦理查估。土地賣不掉是因為當時景氣已經非常不好，只是不知道要合併歸
    戶辦理而已」等語。被告庚○○辯稱：「我們都是依照規定查估審核辦理放貸，
    並無違背職務高估貸款標的，土地賣不掉是因為當時景氣已經非常不好，合併的
    問題是經理的權限，但在請核書上抵押品的順位是非常清楚的，我們並沒有隱瞞
    。我沒有背信，我們查估都有依據總行規定辦理，當時債務人營業狀況也正常，
    也有提供擔保品，他們對我們銀行業務貢獻也很大，他們跟我們貸的款也是去償
    還東台南分行的債務。這部分代償請核書上面有記載，我們整個過程都是合乎規
    定，沒有背信問題」等語。被告乙○○辯稱：「我們都是依規定辦理查訪估價並
    製作書面報告，並無高估查訪標的，當時並沒有辦法查出他之前借款的金額，只
    能查餘額而已。吳玫瑰本人不住該處，且他們訪談時間與我們查估時間隔了六、
    七年，所以他們的訪談資料不正確。且當地並非袋地，當時是有路可達，車子可
    以開進去的，我是實地勘查人員，當時是依照所查得之時價辦理，沒有高估擔保
    品，己○○的部分也是提供我們參考的價格而已，因為附近缺乏交易紀錄，我們
    有做查訪紀錄的，我已被總行記一小過、二個申誡」等語。被告丁○○辯稱：「
    我們都是依規定辦理查訪估價的，我只是會勘人員，並無高估查訪標的，依照規
    定查估擔保品。」等語。被告戊○○辯稱：「我貸款的標的，確實有那個價格，
    而我也是捧場他們銀行才去做這個貸款給他們作業績的，當時土地銀行是估價九
    千多萬，我們只貸款五千一百多萬，到拍賣時，已經是景氣非常不好的時候了，
    土地賣不掉是大環境的關係。放款與清償都是同一天，我與銀行經辦人員沒有私
    人交誼，我只是依規定辦理貸款。」等語。
五、經查：
（一）被告戊○○所提供土銀白河辦事處擔保之涂淑蕙所有仁德鄉○○路三七三巷二
      弄二十六號之房屋及土地，八十三年九月當時該土地之公告現值已由八十一年
      之每平方公尺九千元，升值為每平方公尺一萬五千元，故被告乙○○以此公告
      現值為標準，扣除增值稅後，以每平方公尺一萬二千六百元計算，其估價為二
      百零二萬八千元。建物部份因甲○○○已於八十二年八月二十日通過「台灣土
      地銀行建物最高估價標準調整表」其加成數由原來之百分之一百七十調高為百
      分之五百，依八十一年時每平方公尺一萬零六百元之估價標準調高計算，其估
      價值為一千三百三十一萬三千元，合計該房地之總估價為一千五百三十四萬一
      千元。此有台南縣歸仁鄉地政事務所地價證明書影本、該房子之不動產買賣契
      約書與台灣土地銀行八十二年八月十八日（82）總調徵字第一八六０一號函影
      本等附卷可證。足認被告乙○○此部份之估價雖較三年前之土地銀行東台南分
      行查估價格多出六百七十七萬四千元，尚非無據，且八十一年間承辦涂淑蕙購
      屋貸款之土銀東台南分行人員郭光明亦到庭稱：「當時實際價值有一千多萬元
      。」等語。公訴意旨認被告乙○○將無剩餘價值之擔保品高估其價值云云，即
      有誤會。次查，案外人李瑞謀提供作被告戊○○負責之伍陽公司、優特普公司
      與南巨城公司等本票保證與貸款擔保之坐落台南縣永康市○○○段第二一三之
      一號土地（重測後改為頂西段第三四０號），被告乙○○與丁○○等係以八十
      三年時，該土地之公告現值一萬七千元為其標準，此現值較之八十一年土銀東
      台南分行估價時之公告現值一萬二千元，已升值五千元，上漲比率為百分之四
      十二；此有台南縣永康地政事務所八十二年八月二十六日出具之地價證明書影
      本附卷足憑。若依此現值及甲○○○所頒佈之「授信擔保品調查估價要點」第
      十一條第五款規定及土銀永康分行八十三年之「農地估價調整表」所示，一般
      農地鄰近地價係當年公告現值之五倍，本筆土地之鄰近地價即為每平方公尺八
      萬五千元（即每坪二十八萬元）。足見本筆土地地價確是正在迅速上漲中，再
      參之被告等查訪己○○等人之市價情形，得知每坪在市價三十萬至三十五萬元
      之間，又因係農地，依甲○○○八十二年八月十八日（82）總調徵字第一八六
      ０一號函示免扣增值稅，被告等乃估定本筆土地之價值每平方公尺為九萬六千
      八百元（即每坪三十二萬元）。且被告等確有查訪時任縣議員之代書己○○作
      為其等估價之標準等情，業據證人己○○到庭證稱：「他有問我該地段的行情
      ，我有跟他說該地段行情一坪約為三十幾萬元，且因當時柴頭港溪加蓋整治工
      程，會提高附近土地價值，我才會說系爭土地一坪有價值三十幾萬元，我是從
      事房地產工作，曾經做過永康市民代表，是兩屆縣議員，從六十幾年就開始從
      事房地產工作，所以對土地行情很清楚，但系爭土地目前行情只剩下一坪十幾
      萬元。」等語至明。是以被告等估定本筆土地之價格為每平方公尺九萬六千八
      百元，與甲○○○所定之調查估價要點之相關規定，即無不合。又查被告乙○○與丁○○等二人於其初步所作成之土地查估市價紀錄表中，僅被告丁○○記
      載有「雖編定為農業用地，將來有可能變更為商業區。」等語，並未不實登載
      為建地等情，有「土地查估市價紀錄表」影本附卷足憑。是以，公訴意旨認乙○○將該等不實之估價資料，連續登載於職務上所掌之「土地查估市價紀錄表
      」、「授信審查紀錄表」、「不動產擔保放款調查報告」等公文書內，足生損
      害於土地銀行對於放款擔保品徵信之正確性云云，亦有誤會。又查，本筆土地
      雖於八十三年十一月一日又作為南巨城公司之擔保而再向土銀白河辦事處借款
      三千三百五十萬元，致提供擔保之物總值為一億五千九百九十六萬元，而向該
      辦事處累積本票保證（一億元）與貸款金額（五千一百萬元與三千三百五十萬
      元）合計達一億八千四百五十萬元，疑有超貸情形。惟查，南巨城公司此筆三
      千三百五十萬元，於借款之時即與土銀白河辦事處約定有代償塗銷之情，此參
      之該辦事處八十三年十一月八日所作南巨城公司之「授信請核書」中載有放款
      條件為「本押品設定１、土銀東台南分行、２、中國租賃公司先順位之抵押權
  ，應先清償並塗銷等。」等語至明。且於南巨城公司確有依此條件，於八十四
      年三月十六日獲撥款代償之日，清償並塗銷１、土銀東台南分行、２、中國租
      賃公司先順位之抵押權等情，有台南縣永康地政事務所九十二年六月二十七日
      函送原審之頂西段三四０號土地人工登記簿謄本附卷可稽。實際上既有代償契
      約，亦有履行，即無超貸可言。末查，本案之被告謝景為時任土銀白河辦事處
      之主任，其為甲種辦事處主管之授信授權額度與各分行之經理同為五千萬元，
      逾此數額固應逐項向總行報核，此有「臺灣土地銀行各級主管授信授權額度表
      」影本附卷足憑。其計算授信額係以公司行號或個人為其單位。另於注意事項
      第八項以文字述稱：同一擔保品之各項授信與同一擔保品提供予他人借款者應
      合併視同一戶等語。被告謝景為等人對於前揭擔保品之涂淑蕙房地及李瑞謀土
      地，既已查明其前順位之各項擔保並確實估價如前述，又記載於授信請核書中
      ，依理即無隱瞞而不報總行之必要。且本件申請本票保證與中期放款係分別為
      伍陽公司、優特普公司與南巨城公司等三家公司，其數額分別為五千萬元、五
      千萬元與三千三百五十萬元，據此計算，則每一公司授信額度並未超過五千萬
      元，與表內之規定即無不合，除非被告等能深究注意事項內之每一事項，否則
      其業務之疏忽在所難免。此參之，同行之東台南分行前於民國八十一年四月十
      二日就李瑞謀所有前揭土地提供擔保借款三千萬元，又於同年月十八日以同一
      擔保品，向東台南分行借款二千一百萬元，同一擔保品合計授信額度達五千一
      百萬元，亦未見該分行向總行報核。此有該二筆借款之授信請核書影本與土地
      登記簿謄本附卷可參。足認此同一擔保品之各項額度應視同一戶之規定，非僅
      被告會有此疏忽，甚至八十一年間同行東台南分行之經理、襄理與副理等均有
      相同情節之疏忽。況且，本件被告謝景為為前揭三筆放款後，總行之覆審人員
      、駐區稽核人員與總行隔月所派遣之業務檢查人員等，所進行之一連串覆審檢
      查，亦均未發現被告謝景為此項疏忽而有所糾正檢討，迨八十八年未獲清償轉
      列呆帳後始發現此一缺失。益足認此規定實非被告謝景為等人會有此疏忽而已
      。自難以此行政之疏忽而令被告等擔負背信罪責。
六、綜上所述，參互印證，前揭擔保品於八十三年間辦理申請貸款時，被告等均依規
    定辦理，徵信人員實地查核，依當時之不動產景氣情況，亦認有價值，事後亦均
    呈報總行複審稽核，未被檢討糾正，被告等於本件貸放款當時，無何不法可言。
    本案應係近年來景氣低迷，不動產價格下滑，泡沫經濟，致擔保品價值嚴重低落
    ，借款人因此無法清償，而嗣就擔保品之強制執行拍賣取償，亦因市場不佳，乏
    人問津而未能順利獲得清償，此種案例近年來，層出不窮，與經濟之大環境有關
    ，實難認係被告等人之不法行為致土地銀行損失。本件依調查所得證據尚不足證
    明被告謝景為等有與被告戊○○共犯刑法背信或公務員登載不實之犯行，此外，
    復查無其他積極證據足資證明被告有右述犯行，被告等所辯尚堪採信。原審以被
    告等犯罪尚屬不能證明，而諭知無罪，本院經核並無不合，檢察官上訴意旨，認
    案外人涂淑蕙所提供之房地竟高估多出六百七十七萬四千元，卻仍同意予以設定
    第二順位准予貸款，另就案外人李瑞謀提供農地方面，認該地早已設定第一、二
    順位抵押權，分別貸得三千萬元、二千一百萬元，合計五千一百萬元，被告乙○○、丁○○故意未依規定查估價格，恣意認定該農地高達每坪三十二萬元，未扣
    除土地增值稅查估，以致總估價高達一億四千四百六十一萬九千元，與八十年十
    月間土地銀行東台南分行鑑估價格高出九千多萬元之鉅，經強制執行結果上開涂
    淑蕙之房地僅以四百七十六萬三千元拍定，上開農地歷經六次拍賣尚未拍定云云
    ，均經原判決詳予審酌認定，公訴人仍執前詞認被告故意高估上開擔保品，顯然
    違背渠等職責云云，指摘原判決不當，請求撤銷原判決，為無理由，應予駁回。
據上論結，應依刑事訴訟法第三百六十八條，判決如主文。
本案經檢察官曾銘芳到庭執行職務。
中    華    民    國      九十三      年      七      月      七        日
                                  臺灣高等法院臺南分院刑事第二庭
                                      審判長法官  葉    居    正
                                            法官  林    勝    木
                                            法官  莊    俊    華
右正本證明與原本無異。
檢察官就被告乙○○部分如不服本判決，應於判決送達後十日內向本院提出上訴書。
其餘不得上訴。
被告不得上訴。
                                      法院書記官  廖    明    娟
中    華    民    國      九十三      年      七      月      十二      日
